【裁判字號】    99,審訴,556
【裁判日期】    990603
【裁判案由】    毒品危害防制條例
【裁判全文】
臺灣高雄地方法院刑事判決             99年度審訴字第556號
公  訴  人  臺灣高雄地方法院檢察署檢察官
被      告  乙○○
上列被告因毒品危害防制條例案件，經檢察官提起公訴（99年度
毒偵字第342 、1099、1298號），本院依簡式審判程序合併審理
，判決如下：
    主  文
乙○○犯如附表所示之伍罪，均累犯，各處如附表所示之刑。應
執行有期徒刑貳年拾月。
    事  實  及  理  由
一、犯罪事實：
    乙○○前因施用毒品案件，經本院以92年度毒聲字第3379號
    裁定送觀察、勒戒後，認無繼續施用毒品之傾向，於民國92
    年7 月25日執行完畢釋放出所，並經臺灣高雄地方法院檢察
    署檢察官以92年度毒偵緝字第472 號為不起訴處分確定。又
    於前開觀察、勒戒執行完畢釋放後5 年內，復因施用毒品案
    件，經本院以94年度訴字第9 號判處有期徒刑8 月確定。因
    竊盜案件，經本院以94年度簡字第1261號判處有期徒刑3 月
    確定，上開2 罪嗣經裁定應執行有期徒刑10月確定，於96年
    8 月19日假釋期滿未經撤銷，視為執行完畢。又因施用毒品
    、竊盜案件，分經本院以96年度訴字第4563號、97年度簡字
    第737 號判處有期徒刑10月、3 月確定，嗣經裁定應執行有
    期徒刑1 年確定，於98年4 月2 日縮刑期滿執行完畢。詎仍
    未戒除毒癮，復分別基於施用第一級毒品海洛因及第二級毒
    品甲基安非他命之犯意，於附表所示之時地施用第一級毒品
    海洛因及第二級毒品甲基安非他命（施用時間、施用地點、
    查獲經過等，均如附表所示）。
二、證據名稱：
    被告乙○○於本院審理時之自白，濫用藥物尿液檢體監管紀
    錄表（編號I-454 ）、高雄市政府警察局小港分局毒品案嫌
    疑人尿液代碼與姓名對照表（代碼：J-429 ）、高雄縣政府
    警察局林園分局查獲毒品案件嫌疑人代號與真實姓名對照表
    （代號：林偵0013）、高雄市立凱旋醫院98年12月10日（編
    號I-454 ）、98年12月17日（代碼：J-429 ）濫用藥物尿液
    檢驗報告、臺灣檢驗科技股份有限公司99年1 月22日（代號
    ：林偵0013）濫用藥物尿液檢驗報告各1 紙，臺灣高等法院
    被告前案紀錄表。
三、核被告上開所為，分別係犯毒品危害防制條例第10條第1 項
    、第2 項之施用第一、二級毒品罪。其持有第一級毒品海洛
    因、第二級毒品甲基安非他命之低度行為，分別為施用之高
    度行為吸收，均不另論罪。被告所犯上開5 罪，犯意各別，
    應予分論併罰。被告有如前開犯罪科刑及執行紀錄，此有臺
    灣高等法院被告前案紀錄表1 份在卷可稽，其前受徒刑之執
    行完畢後，5 年以內故意再犯本件有期徒刑以上之5 罪，均
    為累犯，應依刑法第47條第1 項之規定，各加重其刑。被告
    於遭警查獲後，乃於有偵查犯罪權限之機關及公務員發覺其
    犯罪前，主動自承其如附表編號2 、3 所示之施用第二級毒
    品之犯罪事實，是被告此舉當認合於自首要件，爰依刑法第
    62條前段規定，就此部分犯行減輕其刑。被告所犯如附表編
    號2 、3 所示之罪，有上述加重及減輕事由，應依刑法第71
    條第1 項先加後減之。
四、爰審酌被告前經觀察、勒戒及刑罰執行後，仍未能徹底戒絕
    毒品，復再犯本件施用毒品罪，顯見其自制力不足，無法擺
    脫毒品，且其有多次毒品、竊盜等前科，業如前述，素行不
    佳，惟念所犯施用毒品罪乃屬戕害自身身心健康行為，且其
    犯後已坦認犯行，並斟酌公訴檢察官建議本件量處有期徒刑
    11 月 （施用第一級毒品部分）、4 月（施用第二級毒品部
    分）等一切情狀，分別量處如主文所示之刑及定應執行刑。
據上論斷，應依刑事訴訟法第273 條之1 第1 項、第299 條第1
項前段、第310 條之2 、第454 條第1 項，毒品危害防制條例第
10條第1 項、第2 項，刑法第11條前段、第47條第1 項、第62條
前段、第51條第5 款，判決如主文。
本案經檢察官甲○○到庭執行職務。
中    華    民    國    99    年    6     月    3     日
                  刑事第十庭  法  官  顏銀秋
以上正本證明與原本無異。
如不服本判決應於收受送達後10日內向本院提出上訴書狀，並應
敘述具體理由；如未敘述上訴理由者，應於上訴期間屆滿後20日
內向本院補提理由書（均須按他造當事人之人數附繕本）「切勿
逕送上級法院」。
中    華    民    國    99    年    6     月    3     日
                              書記官  林豐富
附錄論罪科刑法條
毒品危害防制條例第10條（施用毒品罪）
施用第一級毒品者，處6月以上5年以下有期徒刑。
施用第二級毒品者，處3年以下有期徒刑。
附表：
┌─┬─────┬────────┬────────────┬───────┬───────────┐
│編│施用時間  │   施用地點     │       查獲經過         │  所犯之罪    │     所處之刑         │
│號│          │                │                        │              │                      │
├─┼─────┼────────┼────────────┼───────┼───────────┤
│1 │98年11月18│在高雄縣某工寮，│於同年月18日22時許，在高│施用第一級毒品│累犯，處有期徒刑拾壹月│
│  │日22時30分│將海洛因摻入香煙│雄市○鎮區○○路與中安路│              │。                    │
│  │許為警採尿│點燃後吸食煙霧之│口，因形跡可疑經警盤查，│              │                      │
│  │回溯72小時│方式，施用第一級│乙○○於有偵查犯罪權限之│              │                      │
│  │內某時（不│毒品海洛因1次   │機關及公務員發覺其犯罪前│              │                      │
│  │含公權力拘│                │，主動自承如附表編號2 所│              │                      │
│  │束時間）  │                │示施用第二級毒品犯行，經│              │                      │
│  │          │                │其同意接受採尿送驗，結果│              │                      │
│  │          │                │呈可待因、嗎啡及甲基安非│              │                      │
│  │          │                │他命陽性反應。          │              │                      │
├─┼─────┼────────┼────────────┼───────┼───────────┤
│2 │於98年11月│在高雄縣某工寮，│同上                    │施用第二級毒品│累犯，處有期徒刑肆月。│
│  │16日某時許│以鋁箔紙燒烤之方│                        │              │                      │
│  │          │式，施用第二級毒│                        │              │                      │
│  │          │品甲基安非他命1 │                        │              │                      │
│  │          │次              │                        │              │                      │
├─┼─────┼────────┼────────────┼───────┼───────────┤
│3 │於98年11月│在高雄縣鳳山市某│於98年11月30日11時20分許│施用第二級毒品│累犯，處有期徒刑肆月。│
│  │26日9 時許│工寮，以鋁箔紙燒│，在高雄市○○區○○路與│              │                      │
│  │          │烤之方式，施用第│高鳳路口，因另涉竊盜案件│              │                      │
│  │          │二級毒品甲基安非│為警查獲，乙○○於有偵查│              │                      │
│  │          │他命1次         │犯罪權限之機關及公務員發│              │                      │
│  │          │                │覺其犯罪前，主動自承左列│              │                      │
│  │          │                │所述施用第二級毒品犯行，│              │                      │
│  │          │                │並經徵得乙○○同意採集其│              │                      │
│  │          │                │尿液送驗，結果呈安非他命│              │                      │
│  │          │                │、甲基安非他命、可待因、│              │                      │
│  │          │                │嗎啡陽性反應。          │              │                      │
├─┼─────┼────────┼────────────┼───────┼───────────┤
│4 │於98年11月│在高雄縣某工寮，│同編號3                 │施用第一級毒品│累犯，處有期徒刑拾壹月│
│  │30日11時20│將海洛因摻入香煙│                        │              │。                    │
│  │分許為警採│點燃後吸食煙霧之│                        │              │                      │
│  │尿時起回溯│方式，施用第一級│                        │              │                      │
│  │72小時內某│毒品海洛因1次   │                        │              │                      │
│  │時（不含公│                │                        │              │                      │
│  │權力拘束時│                │                        │              │                      │
│  │間）      │                │                        │              │                      │
├─┼─────┼────────┼────────────┼───────┼───────────┤
│5 │於99年1月9│在高雄縣某工寮，│於99年1 月9 日11時45分許│施用第一級毒品│累犯，處有期徒刑拾壹月│
│  │日16時20分│將海洛因摻入香煙│，在高雄縣大寮鄉○○○段│              │。                    │
│  │許為警採尿│點燃後吸食煙霧之│2282-2地號，因另涉竊盜案│              │                      │
│  │時起回溯72│方式，施用第一級│件為警查獲，經徵得其同意│              │                      │
│  │小時內某時│毒品海洛因1次   │後採尿送驗，檢驗結果呈可│              │                      │
│  │（不含公權│                │待因、嗎啡陽性反應。    │              │                      │
│  │力拘束時間│                │                        │              │                      │
│  │）        │                │                        │              │                      │
└─┴─────┴────────┴────────────┴───────┴───────────┘

司法院資訊處製作；財團法人民間司法改革基金會備份。
